#### MBUTU DIAKEDIKA ARNOLD

Développeur Front-End, UI/UX Designer et Infographiste

+243 813 801 509

arnaudmbutu@gmail.com

in arnaud mbutu

3bis, Avenue Russels. C/Mont-Ngafula. Q/CPA - Munshie



### **PROFIL PROFESSIONNEL**

Passionné et polyvalent évoluant dans l'univers fascinant de la créativité.

En tant qu'infographiste, je donne vie à des idées avec des visuels percutants. En tant que développeur front-end, je façonne des expériences en ligne mémorables. En tant que designer UI/UX, je crée des interfaces intuitives et esthétiques.

### **EXPERIENCES PROFESSIONNELLES**

juin 2022 - A aujourd'hui : Développeur Web, UI/UX Designer et Infographiste
Aurtech Technology Solutions | +243 841 342 804 - Chadrack Ngunza

Conception et développement des applications Web et Mobile (Auri-Archive, DaureCard, Borne de Commande, Auri-Immo, eContact, KanyaPub, etc.)

Mise à jour et maintenance des projets Web existants.

Technologies: Nuxt JS, Javascript, WPF Xaml, C# et Node JS

Janvier 2021 - Octobre 2022 : Développeur Web et Infographiste

Trinix Sarlu. | +243 812 410 075 - Josué Mbiyavanga

Gestion des recettes provinciales avec eCollect et développement des applications (eTransport, eCollect, etc.)

Conception des documents sécurisés pour le gouvernement provincial.

**Technologies:** Adobe XD, Adobe Illustrator, Adobe Photoshop

Octobre 2019 - Mars 2020 : Assistant du Psychologue et Assistant de classe
Futur Leaders Academy. | +243 991 634 346 -Miss Uche

Chargé de prise en charge des enfants manifestant des TSA (Troubles du Spectre Autistique), répétiteur, évaluateur, reéducateur, Conception des visuels de communication et d'apprentissage.

Méthode & Technologies : TEACH, Adobe Illustrator, Adobe Photoshop

### **FORMATIONS**

2017- 2018 : Université de Kinshasa | LICENCE

Faculté des Sciences, Département des Mathématiques et Informatiques,

Option: Informatique de Gestion

2013- 2016 : Université de Kinshasa | GRADUAT

Faculté des Sciences, Département des Mathématiques et Informatiques,

**Option:** Informatique

207- 2013 : Institut Réverend Samba | DIPLOME D'ETAT

Option: Mathématique - Physique

## DOMAINES DE COMPETENCES

Bureautique | EXCELLENT Maintenance | BON

Suite MS Office, Windows.

Structure des ordinateurs, dépannage

Software | TRES BON

Adobe Photoshop, Adobe Illustrator, Adobe InDesign, Adobe XD, Adobe Premiere Pro, Filmora, Adobe Substance 3D.

WebMastering| EXCELLENT Framwork & Web Tools | TRES BON

HTML 5, CSS 3, Javascript, Xaml

Nuxt JS, Vue JS, Bootstrap, Bootstrap Vue, WordPress

# **APTITUDES LINGUISTIQUES**

- Français| EXCELLENT
- Anglais | BON
- Lingala | EXCELLENT